---
title: "Evolução do impacto humano nas Unidades de conservação da Mata atlântica"
output: 
  flexdashboard::flex_dashboard:
    orientation: columns
    vertical_layout: fill
  runtime: shiny
---
Olá! A página que você está visitando é parte do projeto de pesquisa desevolvido pelo pesquisador (Gabriel Santos)[] no âmbito do Programa de Capacitação Institucional do Instituto da Mata Atlântic (INMA). O projeto encontra-se em fase de desenvolvimento, bem como a presente página e seus recursos. Caso queira saber mais sobre o projeto e seu andamento, bem como reportar erros e sugestões, favor enviar email para ssantos.gabriel.at.com


```{r setup, warning=FALSE, include=FALSE}
library(flexdashboard)
library(tidyverse)
library(knitr)
library(leaflegend)
library(leaflet)
library(shiny)
library(highcharter)
setwd("C:/Artigos e resumos publicados submetidos ideias/Em desenvolvimento/INMA/Paper 1 - Endangered flora and Management plans")

dir()
FinalData<-read.csv("./Script and Data/Supplementary material2.csv")
```


```{r message=FALSE, warning=FALSE, include=FALSE}
#FinalData<-FinalData2
FinalData$bins<-cut(FinalData$Richness,
breaks=c(-1,4,10,50,100,500),
labels=c("<5","5-10","10-49","50-99",">100"))

Rich_pal <- colorFactor(c("pink","blue","yellow", "orange" ,"red", "black"), domain = FinalData$bins)


FinalData<-FinalData%>%
mutate(Richness=as.numeric(Richness))%>%
    mutate(Radius = case_when(between(Richness,0,4)  ~  1,
                            between(Richness,5,9)  ~  3,
                            between(Richness,10,50)  ~ 5,
                            Richness  > 50  ~  10))


pal_man<- colorFactor(c("tomato","royalblue2"), domain = FinalData$PLA_MAN2)
```



Column {.tabset}
-----------------------------------------------------------------------

### Chart A


```{r message=FALSE, warning=FALSE, include=TRUE, echo=FALSE}
leaflet(FinalData, height=500, width=1000)%>%
   addMiniMap()%>%
  addTiles() %>%  # Add default OpenStreetMap map tiles
addCircleMarkers(lng = ~Long, lat = ~Lat,
#                 clusterOptions = markerClusterOptions(),
#                  color = ~ifelse(PLA_MAN2=="Sim","Blue","Red"),
                  radius = ~Radius*2,
                       color = ~pal_man(PLA_MAN2),
#                       color = ~Rich_pal(bins),
#                       color = ~pal(na.omit(Richness+1)),
             popup = ~paste0(UC_NAME2,
	"<br/><strong>Jurisprudence</strong>:",ESF_ADM2,
	"<br/><strong>Management plan.:</strong>",PLA_MAN2,
	"<br/><strong>Endangered Species Observed:</strong>",Richness,
	"<br/><strong>Endangered Species Predicted:</strong>",round(Richness_pred),0))%>%
addLegendSize(
    values = FinalData$Radius*5,
 #   labels = FinalData$bins,
    color = 'black',
    strokeWidth = 2,
    title = 'Endangered species richness',
    shape = 'circle',
    orientation = 'horizontal',
    opacity = .5,
    fillOpacity = .3,
    breaks = 4,
    position = 'topright') %>%
  addLegend("topright", pal=pal_man, values = ~PLA_MAN2,
    title = "Management plan",
#  orientation = 'horizontal',
    labFormat = labelFormat(prefix = ""),
    opacity = 1)



df<-FinalData
```

### Interactive leaflet


https://stackoverflow.com/questions/28938642/marker-mouse-click-event-in-r-leaflet-for-shiny

```{r}
output$map <- renderLeaflet({

  leaflet(FinalData, height=500, width=1000)%>%
   addMiniMap()%>%
  addTiles() %>%  # Add default OpenStreetMap map tiles
addCircleMarkers(lng = ~Long, lat = ~Lat,
#                 clusterOptions = markerClusterOptions(),
#                  color = ~ifelse(PLA_MAN2=="Sim","Blue","Red"),
                  radius = ~Radius*2,
                       color = ~pal_man(PLA_MAN2),
#                       color = ~Rich_pal(bins),
#                       color = ~pal(na.omit(Richness+1))
    )
})

leafletOutput('map')  
```




Column {data-width=350}
-----------------------------------------------------------------------

### Chart B

```{r}
click_marker <- eventReactive(input$map_marker_click, {

  x <- input$map_marker_click

  return(x$id)

})

data_for_chart <- reactive({

  return(df[df$ids == click_marker(), ])

})

output$chart <- renderHighchart({

  highchart() %>%
    hc_chart(type = 'column') %>%
    hc_add_series(data = c(data_for_chart()$amounts1, 
                           data_for_chart()$amounts2))

})

highchartOutput('chart')
```

        })

### Chart C

```{r}

```

